臺灣桃園地方法院刑事判決　　　　　　110年度簡上字第322號
上　訴　人　臺灣桃園地方檢察署檢察官
被　　　告　張棋銘


上列上訴人因被告詐欺案件，不服本院109 年度桃簡字第2140號
中華民國110 年5 月19日第一審簡易判決（檢察官起訴案號：臺
灣桃園地方法院檢察署109 年度偵緝字第1228號）提起上訴，本
院管轄之第二審合議庭判決如下：
    主      文
上訴駁回。
    事實及理由
一、本案經本院合議庭審理結果，認原審以被告張棋銘所為，係
    犯刑法第339 條第1 項詐欺取財罪2 罪，事證明確，適用刑
    法第339 條第1 項、第51條第5 款、第41條第1 項前段、第
    38條之1 第1 項前段、第3 項，刑法施行法第1 條之1 第1
    項，並審酌被告正值青壯年，竟不思以正當手段賺取財物，
    反係利用與他人之情誼關係，利用他人信任，對渠等施以詐
    術，多次騙取財物，行為實屬不該，另考量其犯後坦承犯行
    、惟未賠償告訴人所受損失，兼衡其為高中肄業之教育程度
    、從事油漆工、家庭經濟狀況小康暨告訴人所受損害程度等
    一切情狀，分別量處有期徒刑4 月、3 月，如易科罰金，各
    以新臺幣（下同）1,000 元折算1 日，並定其應執行有期徒
    刑6 月，如易科罰金，以新臺幣1,000 元折算1 日，核其認
    事用法，俱無違誤，量刑亦甚允洽，應予維持，並引用第一
    審判決書記載之事實、證據及理由（如附件原審判決書）。
二、上訴人即檢察官上訴意旨略以：茲援引告訴人謝憶凡請求上
    訴狀所載內容為上訴理由，認被告所犯詐欺取財罪共2 起，
    判決處有期徒刑之刑度過低，並審酌告訴人2 人所遭詐欺之
    次數及共計損失之金額甚鉅，原審僅量處前揭刑度，難認原
    判決量刑妥適云云。惟查，法官於有罪判決如何量處罪刑，
    甚或是否宣告緩刑，均為實體法賦予審理法官裁量之刑罰權
    事項，法官行使此項裁量權，自得依據個案情節，參酌刑法
    第57條所定各款犯罪情狀之規定，於法定刑度內量處被告罪
    刑；除有逾越該罪法定刑或法定要件，或未能符合法規範體
    系及目的，或未遵守一般經驗及論理法則，或顯然逾越裁量
    ，或濫用裁量等違法情事之外，自不得任意指摘其量刑違法
    ，最高法院對此並著有80年臺非字第473 號、75年臺上字第
    7033號、72年臺上字第6696號、72年臺上字第3647號等判例
    可資參照。準此，法官量刑，如非有上揭明顯違法之情事，
    自不得擅加指摘其違法或不當。經查，原審判決業就其據為
    量刑審酌之基礎即被告利用與告訴人2 人之信任關係，多次
    施以詐術騙取財物之行為次數、告訴人2 人所受財產損害之
    程度、被告犯後坦承犯行不諱之態度、被告與告訴人2 人間
    迄均未達成和解之情狀，暨被告生活狀況、智識程度、家庭
    經濟狀況等一切情狀，均詳予敘明在案，是檢察官上訴指摘
    事由，實均已經原審判決於量刑時審酌在案，其事實認定亦
    無違誤之處，另揆諸全卷事證，要無任何積極證據足認原審
    於參酌前述各項量刑因素後，就被告所犯詐欺取財2 罪分別
    量處有期徒刑4 月、3 月，如易科罰金，各以1,000 元折算
    1 日，並定其應執行有期徒刑6 月，如易科罰金，以1,000
    元折算1 日之刑度，其裁量權行使有何違法或不當之處。綜
    上各情，堪認檢察官認原審量刑過輕云云，尚非可採。是本
    件上訴無理由，應予駁回。
據上論斷，應依刑事訴訟法第455 條之1 第1 項、第3 項、第36
8 條、第373 條，判決如主文。
本案經檢察官施韋銘到庭執行職務，檢察官劉哲名聲請簡易判決
處刑及提起上訴。
中    華    民    國    110   年    11    月    5     日
                  刑事第十六庭審判長法  官  游紅桃
                                    法  官  鄧瑋琪
                                    法  官  林蕙芳
以上正本證明與原本無異。
不得上訴。
                                    書記官  陳忠順
中    華    民    國   110    年    11    月    9     日
┌──┐
│附件│
└──┘
臺灣桃園地方法院刑事簡易判決  109年度桃簡字第2140號
聲  請  人  臺灣桃園地方檢察署檢察官
被      告  張棋銘  男  民國00年0月00日生
                    身分證統一編號：Z000000000號
                    住新北市○○區○○街0○0號8樓
上列被告因詐欺案件，經檢察官聲請以簡易判決處刑（109 年度
偵緝字第1228號），本院判決如下：
    主  文
張棋銘犯詐欺取財罪，處有期徒刑肆月，如易科罰金，以新臺幣
壹仟元折算壹日；又犯詐欺取財罪，處有期徒刑參月，以新臺幣
壹仟元折算壹日。應執行有期徒刑陸月，如易科罰金，以新臺幣
壹仟元折算壹日。
未扣案之犯罪所得新臺幣伍拾捌萬壹仟元、APPLE 牌IPHONE 6S
手機壹支均沒收，於全部或一部不能沒收或不宜執行沒收時，均
追徵其價額。
    事實及理由
一、本件犯罪事實及證據，除犯罪事實欄一第5 行應更正為「接
    續於附表所示」外，其餘均引用檢察官聲請簡易判決處刑書
    （如附件）之記載。
二、核被告張棋銘就附件犯罪事實欄㈠㈡所載行為，均係犯刑法
    第339 條第1 項詐欺取財罪。被告2 次詐欺取財犯行，均係
    於被告與告訴人王雅俐、謝憶凡結識期間，分別以如附件所
    示之不實事由施行詐術，時間密接，且均係對同一被害人為
    之，犯罪手法相同，顯係基於單一之詐欺取財犯意接續為之
    ，應各論為接續犯之一罪。被告所犯上開2 罪間，犯意各別
    ，行為互殊，應分論併罰。至聲請意旨認被告如附件附表所
    示及騙取手機共5 次詐欺取財犯行，係犯意各別、應分論併
    罰，容有未洽，應予指明。爰以行為人之責任為基礎，審酌
    被告正值青壯年，竟不思以正當手段賺取財物，反係利用與
    他人之情誼關係，利用他人信任，對渠等施以詐術，多次騙
    取財物，行為實屬不該，另考量其犯後坦承犯行、惟未賠償
    告訴人所受損失，兼衡其為高中肄業之教育程度、從事油漆
    工、家庭經濟狀況小康（見被告警詢筆錄受詢問人欄）暨告
    訴人所受損害程度等一切情狀，分別量處如主文所示之刑及
    均諭知如易科罰金之折算標準，並定如主文所示之應執行刑
    及如易科罰金之折算標準。
三、按犯罪所得，屬於犯罪行為人者，沒收之。前2 項之沒收，
    於全部或一部不能沒收或不宜執行沒收時，追徵其價額，刑
    法第38條之1 第1 項前段、第3 項分別定有明文。查被告本
    案詐得之金額即王雅俐之借款新臺幣（下同）50萬元、謝憶
    凡之借款8 萬1,000 元、Apple iphone 6s 手機1 支均為被
    告之犯罪所得，均未扣案，亦未發還或賠償予告訴人，爰依
    前揭規定均宣告沒收，如全部或一部不能沒收或不宜執行沒
    收時，均追徵其價額。
四、據上論斷，應依刑事訴訟法第449 條第1 項前段、第3 項、
    第450 條第1 項、第454 條第2 項，刑法第339 條第1 項、
    第51條第5 款、第41條第1 項前段、第38條之1 第1 項前段
    、第3 項，刑法施行法第1 條之1 第1 項，逕以簡易判決處
    刑如主文。
五、如不服本判決，得於判決書送達之翌日起20日內，以書狀敘
    述理由，向本庭提出上訴。
本案經檢察官劉哲名聲請以簡易判決處刑。
中    華    民    國  110     年    5     月    19    日
                  刑事第一庭  法  官  陳華媚
以上正本證明與原本無異。
如不服本判決，應於判決送達後20日內向本院提出上訴狀（應附
繕本）。
                              書記官  林希潔
中    華    民    國   110    年    5     月    19    日
附錄論罪科刑法條：
中華民國刑法第339條
意圖為自己或第三人不法之所有，以詐術使人將本人或第三人之
物交付者，處五年以下有期徒刑、拘役或科或併科五十萬元以下
罰金。
以前項方法得財產上不法之利益或使第三人得之者，亦同。
前二項之未遂犯罰之。
附件：
臺灣桃園地方檢察署檢察官聲請簡易判決處刑書
                                   109年度偵緝字第1228號
     被      告  張棋銘  男  40歲（民國00年0月00日生）
                         住新北市○○區○○街0○0號8樓
                         國民身分證統一編號：Z000000000號
上列被告因詐欺案件，業經偵查終結，認為宜聲請以簡易判決處
刑，茲將犯罪事實及證據並所犯法條分敘如下：
         犯罪事實
一、張棋銘明知無還款能力，㈠竟基於詐欺取財之犯意，於民國
    105 年 3 月 26 日起迄 106 年 2 月 20 日止，在桃園市
    ○○區○○○街 000 號等地，佯以其罹患癌症等情，接續
    向王雅俐借貸金錢共計新臺幣（下同） 50 萬元，嗣均未償
    還，王雅俐始悉受騙；㈡張棋銘另基於詐欺取財之犯意，於
    附表所示之時間，在臺中市○區○○街 00 號 4 樓等處，
    誆稱其有正當工作、穩定收入等情，另以其生病急需用錢，
    向謝憶凡借貸如附款所示之金額；另於 105 年 12 月 15
    日，向謝憶凡借得 iphone 6S 手機 1 支轉賣獲利，嗣均未
    償還，謝憶凡始知受騙。
二、案經王雅俐、謝憶凡訴請桃園市政府警察局桃園分局報告偵
    辦。證據並所犯法條
一、證據清單及待證事實：
┌──┬───────────┬────────────┐
│編號│證據名稱              │待證事實                │
├──┼───────────┼────────────┤
│ 1  │被告張棋銘於偵查中之自│被告坦承有上開詐欺行為等│
│    │白                    │情。                    │
├──┼───────────┼────────────┤
│ 2  │證人即告訴人王雅俐、謝│全部犯罪事實。          │
│    │憶凡於警詢及偵查中之證│                        │
│    │述                    │                        │
│    │                      │                        │
├──┼───────────┼────────────┤
│ 3  │臺灣新北地方法院 106年│被告詐騙證人王雅俐、謝憶│
│    │度司票字第 1894 號裁定│凡，並獲有上開金額、手機│
│    │、本票照片、被告與證人│等事實。                │
│    │王雅俐、謝憶凡之LINE對│                        │
│    │話截圖、借據影本      │                        │
│    │                      │                        │
│    │                      │                        │
│    │                      │                        │
└──┴───────────┴────────────┘
二、核被告張棋銘上開所為，係犯刑法第 339 條第 1 項之詐欺
    取財罪嫌。被告上開數行為間，犯意各別，行為互殊，請予
    分論併罰。至被告上開犯罪所得，請依刑法第 38 條之 1
    第 1 項宣告沒收之，如全部或一部不能沒收，請依同條第
    3 項之規定追徵其價額。
三、依刑事訴訟法第451條第1項聲請逕以簡易判決處刑。
     此  致
臺灣桃園地方法院
中    華    民    國   109    年    7     月    27    日
                              檢  察  官  劉  哲  名
本件證明與原本無異
中    華    民    國   109    年    8     月    5     日
                              書  記  官  易  佩  函
附記事項：
本件係依刑事訴訟法簡易程序辦理，法院簡易庭得不傳喚被告、
輔佐人、告訴人、告發人等出庭即以簡易判決處刑；被告、被害
人、告訴人等對告訴乃論案件如已達成民事和解而要撤回告訴或
對非告訴乃論案件認有受傳喚到庭陳述意見之必要時，請即另以
書狀向簡易法庭陳述或請求傳訊。
所犯法條
中華民國刑法第339條
（普通詐欺罪）
意圖為自己或第三人不法之所有，以詐術使人將本人或第三人之
物交付者，處 5 年以下有期徒刑、拘役或科或併科 50 萬元以
下罰金。
以前項方法得財產上不法之利益或使第三人得之者，亦同。
前二項之未遂犯罰之。
附表
┌─────────────┬─────────────┐
│時間                      │金額（新臺幣）            │
├─────────────┼─────────────┤
│105年7月25日某時          │3萬元                     │
├─────────────┼─────────────┤
│105年8月1日某時           │4萬元                     │
├─────────────┼─────────────┤
│105年12月24日某時         │4仟元                     │
├─────────────┼─────────────┤
│106年1月12日某時          │7仟元                     │
└─────────────┴─────────────┘